【裁判字號】    97,簡上,189
【裁判日期】    970820
【裁判案由】    詐欺
【裁判全文】
臺灣士林地方法院刑事判決             97年度簡上字第189號
上  訴  人  臺灣士林地方法院檢察署檢察官
被      告  甲○○
上列上訴人因被告詐欺案件，不服本院刑事庭中華民國97年5 月
16日97年度簡字第308 號第一審刑事簡易判決（原起訴書案號：
臺灣士林地方法院檢察署97年度偵字第2269號），提起上訴，本
院管轄第二審之合議庭判決如下：
    主  文
上訴駁回。
    事實及理由
一、本案經本院審理結果，認第一審判決被告犯刑法第30條第1
    項幫助犯同法第339 條第1 項詐欺取財罪，處有期徒刑3 月
    ，再依中華民國九十六年罪犯減刑條例規定，減為有期徒刑
    1 月又15日，並諭知易科罰金折算之標準為新臺幣1,000 元
    折算1 日，其認事用法並無不當，量刑亦屬妥適，應予維持
    。犯罪事實、證據及理由除引用第一審刑事簡易判決書之記
    載（詳如附件）外，另補充：(1)被告甲○○於民國95年9 、
    10月間某日在台北縣中和市○○路上，將其所有新竹國際商
    業銀行（現已更名為渣打國際商業銀行）台北分行之帳戶存
    摺、提款卡、密碼等物交付予羅小姐。(2)被告於本院訊問時
    之自白（見97年7 月22日準備程序筆錄第2 頁、97年8 月6
    日審判筆錄第2頁）。
二、檢察官上訴意旨略以：本件原審認被告犯幫助詐欺罪，量處
    有期徒刑3 月，減為有期徒刑1 月15日，固非無見，惟原審
    漏未審酌被告犯行所致他人財產損害不可謂輕，原審量刑顯
    屬過輕，爰依法提起上訴云云。
三、按法官於有罪判決中，究應如何量處罪刑，自得依據個案情
    節，參諸刑法第57條所定各款犯罪情狀之規定，於該法定刑
    度範圍內，基於合義務性之裁量，量處被告罪刑，而量刑之
    裁量權，乃憲法所保障法官獨立審判之核心，如非有裁量逾
    越或裁量濫用之明顯違法情事，自不得擅加指摘其違法或不
    當，即使上級審對下級審裁量權之審查，亦應同此標準，此
    不僅在保障法官不受任何制度外之不當干涉，更保障法官不
    受制度內的異質干涉，方符憲法第80條所宣示獨立審判之真
    義，此有最高法院72年度臺上字第6696號判例可資參照。本
    件原判決於量刑時，已審酌被告之犯罪動機、目的、手段、
    犯罪前科紀錄，及於原審審理中坦承犯行之態度等情狀，就
    被告所犯幫助詐欺取財罪，判處有期徒刑3月，再依中華民
    國九十六年罪犯減刑條例規定，減為有期徒刑1月又15日，
    並依刑法第41條第1項前段之規定諭知易科罰金之折算標準
    ，顯係在法定刑內科處其刑。又被害人損失金額固屬非少，
    惟被告並非直接詐騙被害人之主犯，僅為出售帳戶供他人詐
    欺取財之幫助犯，其犯罪情節非重，且被害人損失金額與本
    院量處被告刑期之依據不同，要難以二者「折算金額」相較
    ，而認有失衡之情形。是檢察官上訴意旨指摘原判決量刑過
    輕，求予撤銷改判，為無理由，應予駁回。
據上論斷，應依刑事訴訟法第455 條之1 第1 項、第3 項、第36
8 條、第373 條，判決如主文。
本案經檢察官洪三峰到庭執行職務。
中    華    民    國    97    年     8    月    20    日
                  刑事第七庭審判長法  官  林秀鳳
                                  法  官  吳祚丞
                                  法  官  汪梅芬
以上正本證明與原本無異。
本件不得上訴。
                                  書記官  張馨尹
中    華    民    國    97    年    8     月    20    日
附錄本案所犯法條全文
中華民國刑法第339條第1項
意圖為自己或第三人不法之所有，以詐術使人將本人或第三人之
物交付者，處5 年以下有期徒刑、拘役或科或併科1 千元以下罰
金。


司法院資訊處製作；財團法人民間司法改革基金會備份。
